---
title: "Chemicals"
output: html_document
---
##Entrada dos dados

Como entrada iremos utilizar as transações realizadas no período, utilizando o tidyverde para coletar e separar os dados.
Exclui as colunas Numero e Data da NFe pois irei considerar somente a data em que a operação foi realizada.

```{r echo=FALSE, warnings=FALSE}
  library(dplyr)

  data <- readxl::read_excel(path = "entradas.xlsx",col_names=FALSE)
  compras <- data  %>% select(X0:X2,X4:X8)
  colnames(compras) <- c("CodigoComp","DataComp","Fornecedor","Produto","QuantComp","TotalComp","UnComp","Lote")
  
  data <- readxl::read_excel(path = "saidas.xlsx",col_names=FALSE)
  vendas <- data  %>% select(X2,X4:X11)
  colnames(vendas) <- c("DataVend","Cliente","Produto","QuantVend","UnVend","TotalVend","Lote","Deposito","CodigoVend")
  
  
  ##iremos simplificar o modelo e descartar as transações que não possuam lote (não são muitas) para facilitar a analise.
  compras <- compras  %>% filter(Lote>0, Lote !='Lote')
  vendas <- vendas  %>% filter(Lote>0, Lote !='Lote')
  vendas <- vendas  %>% filter(CodigoVend>0)
  
  ##corrigindo o tipo das variaveis
  
  compras$CodigoComp <- as.numeric(compras$CodigoComp)
  compras$QuantComp <- as.numeric(compras$QuantComp)
  compras$UnComp <- as.numeric(compras$UnComp)
  compras$TotalComp <- as.numeric(compras$TotalComp)
  vendas$CodigoVend <- as.numeric(vendas$CodigoVend)
  vendas$QuantVend <- as.numeric(vendas$QuantVend)
  vendas$UnVend <- as.numeric(vendas$UnVend)
  vendas$TotalVend <- as.numeric(vendas$TotalVend)
  
  #corrigindo as datas
  library(lubridate)
  
  compras$DataComp <- compras$DataComp %>% dmy
  vendas$DataVend <- vendas$DataVend %>% dmy
  
  
  
  
  
```

##Output Inicial dos dados coletados
O gráfico abaixo ilustra todas as transações de compra e venda ao longo do tempo, sendo o tamanho de cada bolinha o volume da transação para cada cor(cliente).

```{r}
  library("ggplot2")

  compras %>% ggplot(aes(DataComp,Produto)) + geom_point(mapping = aes(color = as.factor(Fornecedor), size = QuantComp)) 
  
  vendas %>% ggplot(aes(DataVend,Produto)) + geom_point(mapping = aes(color = as.factor(Cliente), size = QuantVend)) + theme(legend.position="none")
  
```


##Agrupando dados

Iremos juntar as transações de compra e venda relacionando-as
Queremos descobrir quais variaveis mais interferem na rentabilidade através dos dados coletados

###Ranking de Produtos

```{r}

transactions <- inner_join(compras,vendas,by="Lote")

transactions <- transactions  %>% mutate(margemUn = UnVend - UnComp)
transactions <- transactions  %>% mutate(margemTotal = margemUn * QuantVend)
transactions <- transactions %>% mutate(margemPC = UnVend/UnComp - 1)
tudo <- transactions
transactions <- transactions %>% filter(DataVend %>% month == 9)

##valor de venda total cada produto
LucroTot <- numeric()
nOperVend <- numeric()
nOperComp <- numeric()
sdLitroComp <- numeric()
sdLitroVend <- numeric()
mLitroVend <- numeric()
mLitroComp <- numeric()
quant <- numeric()

meses <- transactions$DataVend %>% month %>% unique %>% sort

produtos <- transactions$Produto.y %>% unique

for (i in 1: length(produtos)){
  
  LucroTot[i] <- transactions  %>% select(margemTotal)  %>%  filter(transactions$Produto.y == produtos[i]) %>% sum
  quant[i] <- transactions  %>% select(QuantVend)  %>%  filter(transactions$Produto.y == produtos[i]) %>% sum
  nOperVend[i] <-  transactions  %>% filter(transactions$Produto.y == produtos[i]) %>% nrow
  nOperComp[i] <-  transactions  %>% select(CodigoComp) %>% filter(transactions$Produto.y == produtos[i]) %>% unique %>% nrow
  
  tmp <- transactions %>% select(UnVend) %>%  filter(transactions$Produto.y == produtos[i])
  mLitroVend[i] <- mean(tmp$UnVend)
  sdLitroVend[i] <- sd(tmp$UnVend)

  tmp1 <- transactions %>% select(UnComp) %>%  filter(transactions$Produto.x == produtos[i])
  mLitroComp[i] <- mean(tmp1$UnComp) 
  sdLitroComp[i] <- sd(tmp1$UnComp)
  
  }

RentMed <- mLitroVend / mLitroComp - 1
somProdutos <- tibble(produtos, LucroTot, quant, nOperComp, mLitroComp, sdLitroComp, nOperVend, mLitroVend, sdLitroVend, RentMed)

LucroTot <- numeric()
quant <- numeric()
nOperVend <- numeric()
nOperComp <- numeric()
sdLitroComp <- numeric()
sdLitroVend <- numeric()
mLitroVend <- numeric()
mLitroComp <- numeric()
RentMed <- numeric()

#Ranking de Fornecedores

fornecedores <- transactions$Fornecedor %>% unique

for (i in 1: length(fornecedores)){

  LucroTot[i] <- transactions  %>% select(margemTotal)  %>%  filter(transactions$Fornecedor == fornecedores[i]) %>% sum
  quant[i] <- transactions  %>% select(QuantVend)  %>%  filter(transactions$Fornecedor == fornecedores[i]) %>% sum
 
  tmp <- transactions %>% select(UnVend) %>%  filter(transactions$Fornecedor == fornecedores[i])
  mLitroVend[i] <- mean(tmp$UnVend)
  sdLitroVend[i] <- sd(tmp$UnVend)

  tmp1 <- transactions %>% select(UnComp) %>%  filter(transactions$Fornecedor == fornecedores[i])
  mLitroComp[i] <- mean(tmp1$UnComp) 
  sdLitroComp[i] <- sd(tmp1$UnComp)
  
  nOperVend[i] <-  transactions  %>% filter(transactions$Fornecedor == fornecedores[i]) %>% nrow
  nOperComp[i] <-  transactions  %>% select(CodigoComp) %>% filter(transactions$Fornecedor == fornecedores[i]) %>% unique %>% nrow
  
  
  }

RentMed <- mLitroVend / mLitroComp - 1
somFornecedor <- tibble(fornecedores, LucroTot, quant, nOperComp, mLitroComp, sdLitroComp, nOperVend, mLitroVend, sdLitroVend, RentMed)


LucroTot <- numeric()
quant <- numeric()
nOperVend <- numeric()
nOperComp <- numeric()
sdLitroComp <- numeric()
sdLitroVend <- numeric()
mLitroVend <- numeric()
mLitroComp <- numeric()
RentMed <- numeric()

clientes <- transactions$Cliente %>% unique

for (i in 1: length(clientes)){
  
  LucroTot[i] <- transactions  %>% select(margemTotal)  %>%  filter(transactions$Cliente == clientes[i]) %>% sum
 
  quant[i] <- transactions  %>% select(QuantVend)  %>%  filter(transactions$Cliente == clientes[i]) %>% sum
 
  tmp <- transactions %>% select(UnVend) %>%  filter(transactions$Cliente == clientes[i])
  mLitroVend[i] <- mean(tmp$UnVend)
  sdLitroVend[i] <- sd(tmp$UnVend)
 
  tmp1 <- transactions %>% select(UnComp) %>%  filter(transactions$Cliente == clientes[i])
  mLitroComp[i] <- mean(tmp1$UnComp) 
  sdLitroComp[i] <- sd(tmp1$UnComp) 
  
    nOperVend[i] <-  transactions  %>% filter(transactions$Cliente == clientes[i]) %>% nrow
  nOperComp[i] <-  transactions  %>% select(CodigoComp) %>% filter(transactions$Cliente == clientes[i]) %>% unique %>% nrow
  

}

RentMed <- mLitroVend / mLitroComp - 1
somCliente <- tibble(clientes, LucroTot, quant, nOperComp, mLitroComp, sdLitroComp, nOperVend, mLitroVend, sdLitroVend, RentMed)
 
```

```{r}
#rentabilidade mensal
tudo <- tudo %>% filter(tudo$DataVend %>% month != 12)
meses <- tudo$DataVend %>% month %>% unique %>% sort
RentMens <- numeric()
variacao <- numeric()


for(i in 1:length(meses))
  RentMens[i] <- tudo %>% select(margemTotal) %>% filter(month(tudo$DataVend)==meses[i]) %>% sum


for (i in 2:length(meses))
  variacao[i] <- (RentMens[i] - RentMens[i-1])/RentMens[i-1]*100

variacao <- round(variacao, digits = 1)

RentMens <- as.data.frame(RentMens,variacao)
mes <- c("Jan","Fev","Mar","Abr","Mai","Jun","Jul","Ago","Set")
ggplot(RentMens, aes(x=meses,y=RentMens)) + geom_bar(stat="identity") + geom_text(aes(label=variacao), vjust=-0.2) + geom_line(aes(color=variacao)) + geom_text(aes(label=RentMens), vjust=2) +     scale_x_continuous(breaks=c(1,2,3,4,5,6,7,8,9),labels=mes) + xlab("Meses") + ylab("Lucro")

```


```{r}

##valor de venda total cada produto
LucroTot <- numeric()
mLitroComp <- numeric()
mLitroVend <- numeric()
quant <- numeric()

meses <- transactions$DataVend %>% month %>% unique %>% sort

produtos <- transactions$Produto.y %>% unique

for (i in 1: length(produtos)){
  
  LucroTot[i] <- transactions  %>% select(margemTotal)  %>%  filter(transactions$Produto.y == produtos[i],month(transactions$DataVend)== 9) %>% sum
  quant[i] <- transactions  %>% select(QuantVend)  %>%  filter(transactions$Produto.y == produtos[i],month(transactions$DataVend)== 9) %>% sum
  
  tmp <- transactions %>% select(UnVend) %>%  filter(transactions$Produto.y == produtos[i],month(transactions$DataVend)== 9)
  mLitroVend[i] <- mean(tmp$UnVend)
  sdLitroVend[i] <- sd(tmp$UnVend)

  tmp1 <- transactions %>% select(UnComp) %>%  filter(transactions$Produto.x == produtos[i],month(transactions$DataVend)== 9)
  mLitroComp[i] <- mean(tmp1$UnComp) 
  sdLitroComp[i] <- sd(tmp1$UnComp)
  
  }

RentMed <- mLitroVend / mLitroComp - 1
somProdutos <- tibble(produtos, quant, LucroTot, mLitroVend, RentMed)

```



## Agrupamento 2: Clientes x Quantia de Cada Produto
```{r}

sells <- matrix(0,length(clientes),length(produtos))

row.names(sells) <- clientes
colnames(sells) <- produtos


for(i in 1:length(clientes)){
  for (j in 1:length(produtos)){
    tmp <- transactions %>% select(QuantVend) %>%  filter(transactions$Produto.y == produtos[j],transactions$Cliente == clientes[i])
    if(nrow(tmp) > 0)
      sells[i,j] <- tmp$QuantVend %>% sum
    }
}

#fav <- character(fav <- character(length(clientes)))


  

#fav[i] <- transactions %>% select(Produto.y) %>% filter(transactions$Cliente == clientes[i]) %>% sort(,decreasing=TRUE)

```


##Alguns Plots

```{r}
somCliente %>% arrange(desc(LucroTot)) %>% ggplot(aes(x=clientes, y=LucroTot)) + geom_bar(stat="identity") + coord_flip()

ggplot(somProdutos, aes(x="", y=LucroTot, fill=produtos))+
geom_bar(width = 1, stat = "identity") + coord_polar("y", start=0)

ggplot(somProdutos, aes(x="", y=RentMed, fill=produtos))+
geom_bar(width = 1, stat = "identity") + coord_polar("y", start=0)

  ggplot(somProdutos, aes(x=produtos, y=LucroTot)) +
  geom_bar(stat="identity") + coord_flip() stat_summary(fun.data=LucroTot)
  
#Lucro vs Quantidade Comprada
ggplot(somFornecedor, aes(x="", y=LucroTot, fill=fornecedores))+
geom_bar(width = 1, stat = "identity") + coord_polar("y", start=0)

ggplot(somFornecedor, aes(x="", y=quant, fill=fornecedores))+
geom_bar(width = 1, stat = "identity") + coord_polar("y", start=0)
  transactions %>% ggplot(aes(as.integer(Lote),Cliente)) + geom_point(mapping = aes(color = as.factor(Produto.x), size = as.factor(margemUn))) + theme(legend.position="none")


```
<!-- usar para esconder a legenda + theme(legend.position="none")  -->